# 求助陈版~有关母公司用子公司股权进行股权激励问题

提问人：qfl328 时间：2017-09-25 17:53:57
求助陈版主，A公司为母公司，B公司为子公司，A公司 2016 年同时进行了两件事， 1 ）将30%股权转让给第三方公司C，转让对价为1800 万，转让后公司丧失控制权（因为所有经营决策要C同意后才可通过）， 2 ）还一同转让20%的股权给子公司B的高管，转让对价为 20 万，约定了 5 年的服务期限，股权转让日子公司B的公允为 6000 万，A公司对B公司的长投账面为 50 万。请教陈版主，这种A公司以子公司股权授予子公司高管，且存在 5 年服务期限的该如何处理？A将股权转让给B公司高管的这个事件还算集团股份支付吗？因为A 转让给C的时候 A就丧失了对B的控制权。如果是的话，那在A层面是不是视为现金结算的股份支付，有 3 个疑问，疑问 1 ：分录做借长投 贷应付职工薪酬外 ，还有分录么？因为立即行权的 我看是还有 借：应付薪酬 贷长投的分录，那五年服务期限的是不是就没有后面这笔分录了？疑问 2 ：借 长投的金额是用公允 6000 0.2-50 0.2这么算，年末按照年末公允计算？那难道每年还需进行评估？ 疑问 3 ：20%股权会在A公司个别报表层面做股权处置吗？确认20-50*0.2=10的投资收益吗？

回答人：chenyiwei
因为A在该项交易之后已经丧失对B的控制权，因此该事项不属于集团内的股份支付，A直接按照合并报表准则第五十条的规定确认股权处置损益即可，但在计量剩余股权的公允价值时，A应当将转让价格中包含的股份支付因素纳入，即参照转让给第三方公司C的价格确定剩余股权的公允价值。 对B而言，因为高管低价受让股份，故应作为权益结算的股份支付处理。

提问人：blemig 时间：2017-09-26 16:11:58
那么B公司股权支付成本的公允价，因为有 5 年的约束期， 能按照（6000*0.2-20）/ N股，确认每股在授予日的公允价值么？

回答人：chenyiwei
可以按照转让给第三方的价格高于转让给B公司高管的价格的差额计量股份支付费用。如果该 5 年有明确的服务期限约定，如果此期间内提前离职则需原价退出所获得的股份的，则可以按年摊销股份支付费用。

提问人：zengfengxia 时间：2017-09-30 10:23:21
陈版，A公司将其30%股权转让给C的同时，将20%的股权低价转让给B公司高管，按处置部分股权丧失控制权的做法，A公司丧失了50%的股权，收到的对价是 6000 万加 20 万（公允价值应为 4000 万元），很显然在A公司合并报表确认的处置收益会大幅减少，相当于对B公司高管以非公允价值处置了20%的股权，若不考虑股份支付，这个处置是没有合理的商业逻辑的。 无等待期的，合并层面借现金 6020 ，长投10000+3980，贷B公司出表日净资产，投资收益 有等待期的，出表日，只能将20%股份的当期摊销部分作为处置，剩余部分按各期期末的公允价值做处置？收到的 20 万元，在行权日之前作为负债列报？

回答人：chenyiwei
或者，也可以考虑在原母公司A的合并报表层面作为无等待期的一次性股份支付费用处理，在确认投资收益的同时，增加管理费用，也是一种可行的办法。因为视同原持有的股份已经全部处置了。感谢提醒及补充。

提问人：qfl328 时间：2017-10-10 14:55:18
谢谢陈版 那我按照您后来的回下面的回复 我这么理解是否正确 A 公司单体层面 对转让给C公司确认投资收益 1800-50 30%=1785 ，对转让高管部分投资收益 确认为 20 （收到价款） -50 （长投账面） 20%=10 。 A 公司合并层面投资收益除了对剩余部分按公允价值确认一个投资收益 （ 6000 50%- 处置日净资产50% ）对转让给B公司高管部分，同时确认一个费用 和投资收益，金额为20%部分对应公允 6000 20%=1200- 处置日净资产20%，再按处置日净资产雨与账面差额乘以30%调整转让给C的投资收益

回答人：chenyiwei
基本可以这样理解。